臺灣桃園地方法院刑事判決　　　　　　100年度簡上字第357號
上　訴　人
即　被　告　江宛諭
上列上訴人即被告因竊盜等案件，不服本院民國100年5月31日
100年度桃簡字第1337號第一審判決（聲請簡易判決處刑書案號
：100年度偵字第10771號），提起上訴，本院管轄之第二審合議
庭判決如下：
    主  文
上訴駁回。
江宛諭緩刑貳年。
    事實及理由
一、案經本院審理結果，原審判決書固存疏未細究被告江宛諭竊
    取被害人林嘉楓財物之日期「民國99年9月間某日」過於簡
    略即應更正為「99年9月22日」此一瑕疵，上情資有監視錄
    影畫面翻拍照片所示日期可參（見偵查卷第14頁）、復據被
    告於本院準備程序中詳稱在卷（見本院簡上字卷第16頁），
    便足確認無訛，衡該瑕疵尚未影響全案情節與判決本旨，揆
    以其餘認事用法暨刑罰量度均無不合遂予維持，茲引用附件
    原審判決書所記載之事實、證據及理由外，另補充：
  (一)論諸證人林嘉楓、楊宗勳於司法警察調查中所為之陳述，雖
    屬被告以外之人於審判外之言詞陳述，但當事人於本院審理
    中未曾爭執（見本院簡上字卷第35頁），甚者被告於本院準
    備程序中同意作為證據使用（見本院簡上字卷第23頁背面）
    ，本院檢視前開陳述作成時之情況要無不妥之處，適為本案
    證據，依刑事訴訟法第159條之5第1項規定，洵具證據能力
    。次論監視錄影畫面發拍照片，歸屬非供述性證據，又無違
    背法定程序取得之情由，依刑事訴訟法第158條之4反面規定
    ，得執為證。
  (二)訊據被告於本院準備程序與審理中迭對原審判決書加以敘列
    之犯罪事實、本院上揭勘誤之行竊部分盡皆坦承不諱（見本
    院簡上字卷第16頁、第36頁），咸與上開證人於警詢中指稱
    之內容契合一致（見偵查卷第7頁至第9頁、第11頁至第12頁
    ），況有監視錄影畫面翻拍照片為憑（見偵查卷第14頁），
    悉徵被告之自白委與事實相符，本案事證臻達明確，是其諸
    次犯行堪以認定。
二、按量刑之輕重，係屬事實審法院得依職權自由裁量之事項，
    茍於量刑時乃採行為人之責任為基礎，進之斟酌刑法第57條
    各款所列情狀，未逾法定範圍、且未濫用職權，不得遽指為
    違法（最高法院72年台上字第6696號判例意旨可稽）。遍核
    原審量刑業就判決時之具體情狀細為整體觀察與綜合考量、
    斟酌刑法第57條各款所列情狀，誠未逾越法定刑度，更無偏
    執一端含有明顯失出、失入或其他不當、違法之情形存在，
    難認原審量刑有何違法或失當之處。綜上，原審認事用法俱
    無不當、量刑亦屬適宜。經查被告上訴請求從輕量刑云云，
    未能證實原審量刑之可議性而嫌失據，違背前揭說明意旨，
    顯無理由，應予駁回。然念被告既已透過被害人楊宗勳賠償
    被害人林嘉楓所受之損害、嗣則匯款賠償被害人楊宗勳所受
    之損害，各有被害人楊宗勳之庭述言詞、郵政跨行匯款單據
    俾佐（見本院簡上字卷第23頁、第38頁），其等更於本院當
    庭或以公務電話詢問意見時表示允給被告寬典機會（見本院
    簡上字卷第23頁及該頁背面），併斟被告從未故意犯罪致受
    有期徒刑以上刑之宣告，附有臺灣高等法院被告前案紀錄表
    供考，忖其一時失慮始罹刑章、犯後供陳犯行深感悔悟，歷
    此教訓知所警惕信無再犯之虞，本院認所宣告之刑以暫不執
    行為適當，兼予宣告緩刑2年，用啟自新。
據上論斷，應依刑事訴訟法第455條之1第1項、第3項、第368條
、第373條，刑法第74條第1項第1款，判決如主文。
本案經檢察官陳詩詩到庭執行職務。
中    華    民    國   100    年    11    月    29    日
                  刑事第一庭  審判長法  官  謝順輝
                                    法  官  林虹翔
                                    法  官  俞力華
以上正本證明與原本無異。
不得上訴。
                                    書記官  資念婷
中    華    民    國   100    年    11    月    29    日
附錄本案論罪科刑法條
中華民國刑法第320條
（普通竊盜罪、竊佔罪）
意圖為自己或第三人不法之所有，而竊取他人之動產者，為竊盜
罪，處5年以下有期徒刑、拘役或500元以下罰金。
意圖為自己或第三人不法之利益，而竊佔他人之不動產者，依前
項之規定處斷。
前2項之未遂犯罰之。